【裁判字號】    97,簡上,135
【裁判日期】    971125
【裁判案由】    竊盜
【裁判全文】
臺灣基隆地方法院刑事判決             97年度簡上字第135號
上  訴  人
即  被  告  丙○○
上列上訴人即被告因竊盜案件，不服本院97年度基簡字第986 號
，中華民國97年8 月11日第一審判決（聲請案號：臺灣基隆地方
法院檢察署97年度偵字第2905號）提起上訴，本院判決如下：
    主  文
上訴駁回。
丙○○緩刑參年。
    事  實
一、丙○○平日以撿拾維生，意圖為自己不法之所有，於民國97
    年7 月8 日下午3 時30分許，攜帶其所有客觀上足以對人之
    生命、身體構成威脅而具有危險性，可供為兇器使用之鐵鋸
    1 支，至基隆市○○區○○路八堵橋，以上揭鐵鋸鋸斷屬臺
    灣鐵路管理局所管鐵路防護網接地線2 公尺（市價約新臺幣
    500 元），嗣經警獲報前往而當場逮捕，並扣得鐵鋸1 把。
二、案經基隆市警察局第三分局報請臺灣基隆地方法院檢察署檢
    察官偵查而聲請簡易判決處刑。
    理  由
壹、證據能力：
    按刑事訴訟法第159 條第1 項雖規定，被告以外之人於審判
    外之言詞或書面陳述，除法律有規定外，不得作為證據。惟
    刑事訴訟法第159 條之5 第1 、2 項已規定，經當事人於審
    判程序同意作為證據，法院審酌該言詞陳述或書面陳述作成
    時之情況，認為適當者，亦得為證據。當事人、代理人或辯
    護人於法院調查證據時，知有第159 條第1 項不得為證據之
    情形，而未於言詞辯論終結前聲明異議者，視為有前項之同
    意（指同條第1 項之同意作為證據），此乃刑事訴訟法第15
    9 條第1 項所容許，得作為證據之例外規定之一。經查，被
    告、檢察官於言詞辯論終結前，均未就所調查之證據主張有
    刑事訴訟法第159 條第1 項不得為證據之情形，本院審酌該
    等證據，雖均屬審判外之書面或言詞陳述，惟該等證據作成
    時之情況，尚屬適當，且均係本案經調查之證據，應認均有
    證據能力，合先敘明。
貳、實體部分：
一、訊據被告丙○○固坦承其持鐵鋸鋸斷接地線2 公尺之事實不
    諱，惟矢口否認有竊盜犯行，辯稱：該處接地線並未接在鐵
    軌上，一端已脫離防護網，其認為是廢棄物云云。然查：上
    開接地線係屬臺灣鐵路管理局管理，且被告剪下之接地線是
    是從防護網接到鋼軌共構中之1 段，遭剪下之接地線粘著並
    與鋼軌共構在一起，該接地線有避電作用，如鐵路之電路線
    斷掉，接地線可將電導離，避免經過之路人觸電等情，據證
    人即臺灣鐵路管理局宜蘭電力段雙溪分駐所技術工乙○○於
    本院審理時證述明確，可悉本件查獲之接地線並非他人棄置
    之物甚明。況依現場照片顯示，該接地線以黑色橡膠皮包裹
    ，橡膠部分完整而無缺損，其上亦無鏽蝕，與廢棄物之狀態
    迥異，明顯可知該電纜線係他人之物，無足以使人誤認為廢
    棄物或無主物之情形。此外，復有贓物認領保管收據1 紙及
    照片等可資佐證。是被告上開所辯，顯係卸責之詞，不足採
    信。綜上，本件事證明確，被告犯行堪予認定，應依法論科
    。
二、按刑法第321 條第1 項第3 款之攜帶兇器竊盜罪，係以行為
    人攜帶兇器竊盜為其加重條件，此所謂兇器，其種類並無限
    制，凡客觀上足對人之生命、身體、安全構成威脅，具有危
    險性之兇器均屬之，且祇須行竊時攜帶此種具有危險性之兇
    器為已足，並不以攜帶之初有行兇之意圖為必要（最高法院
    79年度台上字第5253號判例意旨參照）。被告於本件持以竊
    盜接地線所用之鐵鋸，既能將內包數層銅線、外以塑膠皮包
    裹之接地線剪斷，且係金屬材質構成，應認甚為銳利，且經
    本院勘驗結果鐵鋸全長46.5公分，其中的鉅條復長31公分，
    此有本院勘驗筆錄在卷足憑，是該鐵鋸應屬足以殺傷人之生
    命、身體之器械，係具有危險性之兇器。是核被告所為，係
    犯刑法第321 條第1 項第3 款之攜帶兇器竊盜罪。原審以被
    告所為係犯刑法第321 條第1 項第3 款之攜帶兇器竊盜罪，
    判處有期徒刑6 月，如易科罰金，以1 千元折算1 日，扣案
    鐵鋸1 支沒收，其認事用法均無違誤，量刑亦屬妥適，應予
    維持。被告上訴意旨指原審判決不當而請求撤銷原審判決，
    為無理由，應予駁回其上訴。末查，被告前未曾受有期徒刑
    以上刑之宣告，有臺灣高等法院被告前案紀錄表在卷可參，
    其為輕度精神智障人士，業據其提出殘障手冊並經本院核閱
    無訛，其事理辨識能力較平常人為低，經此偵審及科刑教訓
    ，自當知所惕勉而無虞再犯，本院綜核各情認上開有期徒刑
    之宣告，已足策其自新，所宣告之刑，以暫不執行為適當，
    併依法諭知緩刑3 年，以啟自新。
三、據上論斷，應依刑事訴訟法第455 條之1 第1 項、第3 項、
    第368 條，刑法第74條第1 項第1 款，判決如主文。
本案經檢察官甲○○到庭執行職務。
中    華    民    國    97    年    11    月    25    日
                  刑事第二庭審判長法  官  陳志祥
                                  法  官  陳伯厚
                                  法  官  黃梅淑
以上正本證明與原本無異。
本件判決不得上訴。
中    華    民    國    97    年    11    月    25    日
                                  書記官  盧鏡合
附錄本案論罪科刑法條：
中華民國刑法第321 條第1 項
犯竊盜罪而有左列情形之一者，處6 月以上、5 年以下有期徒刑
：
一、於夜間侵入住宅或有人居住之建築物、船艦或隱匿其內而犯
    之者。
二、毀越門扇、牆垣或其他安全設備而犯之者。
三、攜帶兇器而犯之者。
四、結夥三人以上而犯之者。
五、乘火災、水災或其他災害之際而犯之者。
六、在車站或埠頭而犯之者。


司法院資訊處製作；財團法人民間司法改革基金會備份。
